

DIEGO RUIZ MARTIN

DESARROLLADOR FULL STACK JUNIOR DISEÑADOR UX/UI JUNIOR INGENIERO QUÍMICO

React JS | TypeScript | React Native | Java |
Bootstrap | JavaScript | HTML | CSS |
Node JS | Express | MongoDB | MySQL |
Mongoose | Cypress | Insomnia | Git |
Figma | Whimsical | CorelDRAW

Contacto

+34 644 993 616

☑ ruizdiego.17.11@gmail.com

Barcelona

in linkedin.com/in/diegoruiz1711

Thttps://github.com/Diegoruiz1711

https://dgrdeveloper.netlify.app

Aptitudes

Creativo, innovador, dinámico, orientado al detalle, positivo, resolutivo, aprendo rápido, motivado.

Idiomas

Español: Nativo Inglés: Profesional

Catalán: B1

Projectos

Lumatic Events

Proyecto de desarrollo web inspirado en la aplicación de eventos lu.ma.

Chokolade La Plata

Proyecto de desarrollo web para el emprendimiento de pastelería Chokolade La Plata

Simple Calculator (Javascript / React)

Proyecto de desarrollo de una calculadora simple utilizando JavaScript. La misma calculadora fue realizada utilizando React.JS, Node.JS y express.

My To-Do App

Proyecto de desarrollo de un sistema de gestión de tareas

Sobre mi

Soy desarrollador Full Stack Junior y diseñador UX/UI Junior. Mi carrera profesional comenzó en el mundo de la ingeniería, sin embargo, hoy me encuentro enfrentando un nuevo desafío: Desarrollar mi carrera en el mundo del diseño UX/UI y la programación Full Stack. Por eso, desde hace varios años, he estado capacitándome en diferentes tecnologías y frameworks para la creación de aplicaciones web, así como en principios de diseño UX/UI.

Actualmente estoy en la búsqueda de oportunidades que me hagan crecer tanto personal como profesionalmente, combinando mis habilidades de programación Full Stack con la creación de experiencias de usuario optimizadas e intuitivas. Aprendo rápido, disfruto trabajar en equipo y, sobre todo, me gusta generar un ambiente laboral en el que todos podamos ayudarnos mutuamente.

Formación

Nuclio Digital School - Barcelona, España Full Stack Development | 2024

Codo A Codo - Buenos Aires, Argentina

Diseño UX/UI | 2023 Java Full Stack | 2021

CFP-401 - La Plata, Argentina

Diseño de páginas web con Bootstrap 4 | 2021 Diseño Gráfico | 2021

Coursera - Cursos en línea

Liderazgo efectivo para el siglo XXI | 2020 Soporte de tecnologías de la información de Google | 2020 Diseñando páginas web con Bootstrap 4 | 2020

Universidad Tecnológica Nacional- La Plata, Argentina

Ingeniería Química | 2019

Técnico Universitario en Química | 2018

Experiencia Laboral

Programación web freelance

Barcelona, España | Julio 2024 - Actualidad

Proyecto personal: Aplicación para entrenamientos

- Implementación de una aplicación móvil de entrenamientos utilizando React Native.
 Diseño y desarrollo de funcionalidades como gestión de rutinas, grupos musculares y ejercicios.
- Integración con una base de datos MongoDB para almacenamiento y consulta de datos.
- Creación de una interfaz de usuario responsiva y optimizada.

Barcelona, España | Julio 2023 - Enero 2024

Proyecto: Chokolade La Plata

- Proyecto de desarrollo web creado para el emprendimiento de pastelería Chokolade La Plata.
- A pesar de que el proyecto no llegó a publicarse debido a una decisión del cliente, el sitio es completamente funcional y está diseñado para ser totalmente responsivo, adaptándose a diferentes dispositivos y tamaños de pantalla.
- Desarrollado utilizando HTML, CSS y JavaScript, con Bootstrap como framework.

Saybolt: Chief Analyst

Barcelona, España | Noviembre 2022 - Junio 2023

Personal a cargo: 8

- Organización y coordinación de los recursos humanos y técnicos del laboratorio.
- Confirmar las nominaciones de ensayos de los clientes y contactarlos para fijar métodos de análisis.
- Entrada en sistema de las muestras recibidas. Transmitir el trabajo al equipo de analistas. Control de prioridades. Evaluación de resultados.
- Generación y envío de certificados de análisis. Cierre de operaciones. Gestión de incidencias.